臺灣高等法院刑事判決　　　　　　 94年度上更(一)字第455號
　　上　訴　人　臺灣桃園地方法院檢察署檢察官
　　被　　　告　甲○○
　　指定辯護人　彭安國律師
上列上訴人因被告違反槍砲彈藥刀械管制條例案件，不服臺灣桃
園地方法院93年度訴字第531號，中華民國93年11月24日第一審
判決（起訴案號：臺灣桃園地方法院檢察署93年度偵字第2458號
），提起上訴，經判決後，由最高法院第一次發回更審，本院判
決如下：
    主  文
原判決撤銷。
甲○○共同連續未經許可，製造可發射子彈具有殺傷力之改造手
槍，處有期徒刑伍年貳月，併科罰金新台幣壹拾萬元，罰金部分
如易服勞役以新台幣玖佰元即銀元參佰元折算壹日。扣案如附表
編號一至三所示之物均沒收；又未經許可持有彈藥之主要組成零
件，處有期徒刑陸月，併科罰金新台幣萬元，罰金部分如易服
勞役以銀元佰元即新台幣玖佰元折算壹日。扣案如附表編號六
所示之物沒收。應執行有期徒刑伍年陸月，併科罰金新台幣壹拾
貳萬元，罰金部分如易服勞役以新台幣玖佰元即銀元參佰元折算
壹日，扣案如附表編號一至三、編號六所示之物均沒收。
    事  實
一、甲○○曾於民國（下同）85年間，因違反麻醉藥品管理條例
    案件，經臺灣桃園地方法院86年度易字第2958號判決判處有
    期徒刑七月確定，同年間又因竊盜案件，經本院86年度上易
    字第6659號判決判處有期徒刑一年六月確定，復又於同年間
    ，因違反槍砲彈藥刀械管制條例、麻醉藥品管理條例、肅清
    煙毒條例案件，經臺灣桃園地方法院85年度訴字第838號判
    決分別判處有期徒刑一年二月、十月、五月、三年二月，應
    執行有期徒刑五年六月確定，嗣又於87年間，因偽造文書及
    贓物案件，經同院87年度訴字第824號判決各判處有期徒刑
    五月，應執行有期徒刑八月確定，上開案件合併執行，其於
    87年3月10日入監執行，應至95年3月25日縮刑期滿，而於91
    年1月15日縮短刑期假釋出獄（不構成累犯）。其與不詳姓
    名年籍成年人士，共同基於製造可發射子彈具有殺傷力槍枝
    之概括犯意，於92年12月間至93年1月間，由甲○○三次前
    往桃園縣桃園市○○○路「華山模型槍店」，以每支新臺幣
    （下同）六千五百元，先後不明之順序分三次購得德國ＲＯ
    ＨＭ廠製ＲＧ８００型口徑８ｍｍ模型槍（公訴人誤載為仿
    德國ＲＯＨＭ廠製ＲＧ８００型口徑８ｍｍ型製造之玩具手
    槍）、仿ＢＥＲＥＴＴＡ廠８４型半自動手槍製造之玩具手
    槍、仿ＣＯＬＴ廠ＭＫＩＶ／ＳＥＲＩＥＳ’７０型半自動
    手槍製造之玩具手槍各一支，每購入上開模型槍或玩具手槍
    其中一支後經過約三至五日，甲○○即攜帶該槍枝至中山高
    速公路楊梅交流道附近某處，將槍枝交付予上開不詳姓名年
    籍之人，分三次委請該人改造成可發射子彈具有殺傷力之手
    槍，由該人每次於一週內改造完成，改造完成後再將具殺傷
    力之手槍攜帶至中山高速公路楊梅交流道附近某處交付予甲
    ○○持有，而上開不詳姓名年籍之人係以將鋼管磨製成可與
    上開德國ＲＯＨＭ廠製ＲＧ８００型口徑８ｍｍ模型槍、仿
    ＢＥＲＥＴＴＡ廠８４型半自動手槍製造之玩具手槍接合之
    土造金屬槍管，並將該等玩具手槍之塑膠槍管取下，換裝成
    前開經磨製成之土造金屬槍管，及將仿ＣＯＬＴ廠ＭＫＩＶ
    ／ＳＥＲＩＥＳ’７０型半自動手槍製造之玩具手槍塑膠槍
    管貫通之方式改造上開槍枝，該二人即以上開先購入模型槍
    或玩具手槍一支，改造完成後，再購入模型槍或玩具手槍一
    支改造之順序，前後連續三次未經許可製造如附表編號一至
    三所示可發射子彈具有殺傷力之改造手槍三支。嗣受甲○○
    委託改造手槍之人知悉甲○○亟需子彈試射該等手槍，遂於
    93年2月上旬某日，在中山高速公路楊梅交流道附近之燦坤
    量販店附近某處，贈與如附表編號六、七、八之一所示之火
    藥及子彈三顆予甲○○持有。嗣於93年2月15日23時許，經
    警在張萬宏承租借予甲○○居住之位於桃園縣楊梅鎮○○路
    22 巷11號6樓查獲，並扣得如附表編號一至十二所示之物。
二、案經桃園縣政府警察局楊梅分局報告臺灣桃園地方法院檢察
    署檢察官偵查起訴。
    理  由
一、訊據被告甲○○對於上開時地，共同連續與不詳姓名年籍之
    人，未經許可持有可發射子彈具有殺傷力如附表編號一至三
    之手槍，及如附表編號六、七、八之一所示屬彈藥主要組成
    零件火藥及具殺傷力子彈之犯罪事實坦承不諱，惟矢口否認
    有何未經許可製造上開可發射子彈具有殺傷力之手槍犯行，
    辯稱：伊沒有改造手槍，是伊朋友說他要拿去改造，伊就將
    手槍拿給伊朋友，但並無委託伊朋友改造，伊僅有持有手槍
    ，確實沒有製造手槍之犯行等語。
二、經查：（一）、被告於原審審理中對其於上開時地，共同連
    續與不詳姓名年籍之人，未經許可製造可發射子彈具有殺傷
    力如附表編號一至三之手槍，並持有自上開不詳姓名年籍之
    人受贈如附表編號六、七、八之一（原審附表編號八所示之
    子彈四顆經本院送內政部警政署鑑定試射後該具殺傷力之子
    彈一顆改列為編號八之一，其餘三顆不具殺傷力者改列為編
    號八之二）所示屬彈藥主要組成零件火藥及具殺傷力子彈之
    犯罪事實坦承不諱（參原審卷第355頁、第356頁、第374 至
    379頁）；（二）、警方在被告上開住處查獲扣案如附表編
    號一至三之改造手槍，及編號六、七、八之一之火藥、子彈
    足資佐證。上開扣案如附表編號一至三及編號七所示之物經
    送內政部警政署刑事警察局鑑定，結果認為：「一、送鑑改
    造如附表編號一所示之手槍係德國ＲＯＨＭ廠製ＲＧ８００
    型口徑８ｍｍ模型槍，換裝土造金屬槍管而成之改造模型槍
    ，機械性能良好，可擊發適用子彈，認具殺傷力；二、如附
    表編號二所示之手槍係仿ＢＥＲＥＴＴＡ廠８４型半自動手
    槍製造之玩具手槍，換裝土造金屬槍管而成之改造手槍，機
    械性能良好，可擊發適用子彈，認具殺傷力；三、如附表編
    號三所示之手槍係仿ＣＯＬＴ廠ＭＫＩＶ／ＳＥＲＩＥＳ’
    ７０型半自動手槍製造之玩具手槍，機械性能良好，槍管為
    塑膠材質且貫通，經實際試射結果，彈丸之單位面積動能為
    １９０．６３焦耳／平方公分，而美國軍醫總署定義：彈丸
    撞擊動能達７８．６焦耳，則足以使人喪失戰鬥能力，依日
    本科學警察研究所之研究結果：彈丸單位面積動能達２０焦
    耳／平方公分則足以穿入人體皮肉層，依我國內政部警政署
    刑事警察局對活豬作射擊測試結果：彈丸單位面積動能達２
    ４焦耳／平方公分則足以穿入豬隻皮肉層。四、送鑑如附表
    編號七所示之子彈成品二顆，係由截短之口徑０．３０吋制
    式子彈彈殼加裝其打磨直徑約７．６ｍｍ金屬彈頭組合而成
    之改造子彈，經採樣試射，可擊發，認具殺傷力。」有該局
    93年2月24日刑鑑字第09300 36441號槍彈鑑定書一份在卷可
    稽（參偵查卷第118頁至第131頁）。本院復將如原審附表編
    號八所示之子彈共四顆送往內政部警政署刑事警察局鑑定，
    結果認為：「送鑑子彈四顆，經實際試射結果：一顆，可擊
    發，認具殺傷力；三顆，可擊發，惟發射動能不足，認不具
    殺傷力。」有該局94年9月20日刑鑑字第0940138256號號函
    一份在卷可參。又扣案如附表編號六所示之火藥二包，經送
    內政部警政署刑事警察局鑑定，結果認為：「送鑑火藥二包
    ，其一經檢視為黑色片狀顆粒，另一經檢視為灰色粉末混黑
    色片狀顆粒，均檢出硝化纖維、硝化甘油等成分，認係雙基
    發射火，上開送鑑火藥二包認定係屬內政部86年11月24日台
    （八六）內警字第8670683號公告之槍砲彈藥主要組成零件
    」有內政部警政署刑事警察局93年8月30日刑鑑字第0930167
    748號鑑驗通知書、內政部93年9月3日內授警字第093007685
    7號函各一份在卷可稽（參原審卷第327頁至第329 頁）。本
    案事證明確，被告犯行洵堪認定，應依法論科。
三、查本件被告行為後，槍砲彈藥刀械管制條例修正案業經立法
    院三讀通過並經總統於94年1月26日公布，修正後之新法將
    「改造模型槍」均歸類於「其他可發射金屬或子彈具有殺傷
    力之各式槍砲」，逕將「改造模型槍」用語刪除，同時刪除
    修正前該同條例第10條（改造模型槍之刑罰）、第11條（其
    他可發射金屬或子彈具有殺傷力之各式槍砲之刑罰），並於
    修正後將原第10條、第11條之刑罰規定併於第8條加以規定
    ，關於未經許可製造第4條第1項第1款所定其他可發射金屬
    或子彈具有殺傷力之各式槍砲之行為，處無期徒刑或五年以
    上有期徒刑，併科新臺幣一千萬元以下罰金，此項罰責與修
    正前比較，雖與修正前第10條之罰責相同，惟與修正前犯第
    11條之製造罪者相較，修正後之刑罰較重，是關於被告製造
    具有殺傷力之改造模型槍部分，因裁判時法（即現行法第8
    條第1項）較諸行為時法（即修正前第10條第1項）並無不利
    被告之情形，依刑法第2條第1項前段之規定，則應適用裁判
    時法，即現行法第8條第1項；關於被告製造可發射子彈具有
    殺傷力之改造玩具手槍部分，依刑法第2條第1項但書之規定
    ，應適用有利於被告之行為法即修正前第11條第1項。按所
    謂「改造模型槍」係指原設計非供殺敵、獵物，而使用特殊
    子彈，可供田徑比賽起始信號、嚇退野獸或射擊訓練等用途
    之金屬材質槍枝，非一般廠商為供觀賞或作樣品所製造之各
    類槍枝模型，亦非市售之玩具槍；而以玩具槍改造並具殺傷
    力者，則屬其他可發射金屬或子彈具有殺傷力之槍枝，此有
    內政部警政署刑事警察局85年12月27日刑鑑字第78019號函
    文意旨可稽。經查，本案如附表編號一所示之手槍係德國Ｒ
    ＯＨＭ廠製ＲＧ８００型口徑８ｍｍ模型槍，換裝土造金屬
    槍管而成之改造模型槍，而如附表編號二、三所示之手槍均
    係以玩具手槍換裝土造金屬槍管而成，已如前述，故如附表
    編號一所示之手槍自屬修正前槍砲彈藥刀械管制條例第10
    條所稱之改造模型槍，而應依修正後同條例第8條第1項處斷
    ；而如附表編號二、三所示之手槍則係修正前同條例第11
    條所稱之其他可發射子彈具有殺傷力之各式槍枝。核被告所
    為，係犯修正後槍砲彈藥刀械管制條例第8條第1項之未經許
    可製造其他可發射子彈具有殺傷力之改造槍枝罪、修正前同
    條例第11條第1項之未經許可製造其他可發射子彈具有殺傷
    力之改造槍枝罪以及修正後同條例第12條第4項未經許可持
    有子彈罪、同條例第13條第4項之未經許可持有彈藥主要組
    成零件罪（上開持有子彈以及彈藥主要組成零件罪之規定未
    經修正，自應適用裁判時之新法）。公訴人誤認如附表編號
    一所示之手槍係仿德國ＲＯＨＭ廠製ＲＧ８００型口徑８ｍ
    ｍ型製造之玩具手槍，而認被告此部分所犯係修正前槍砲彈
    藥刀械管制條例第11條第1項之未經許可製造可發射子彈具
    有殺傷力之其他槍枝罪，容有誤會，惟因基本社會事實相同
    ，爰依法變更起訴法條；又公訴人就被告持有如附表編號六
    、七、八之一所示之火藥及子彈部分認係涉犯修正前槍砲彈
    藥刀械管制條例第12條第1項、第4項之製造子彈既未遂，尚
    有未洽（詳述如理由欄），惟其持有行為與製造行為屬高低
    度之階段行為，是其所涉持有之犯行本在原起訴範圍之內，
    本院自得逕予審判。被告製造如附表編號一至三所示之改造
    手槍行為，與上開不詳姓名年籍之人，有犯意聯絡、行為分
    擔，為共同正犯。又被告於92年12月間至93年1月間，先後
    三次製造如附表編號一至三所示改造模型槍及玩具手槍之犯
    行，雖改造之手槍有模型槍與玩具手槍之分，惟因前揭法律
    修正之結果，被告製造具有殺傷力之改造模型槍之犯行，應
    論以現行法第8條第1項之未經許可製造其他可發射子彈具有
    殺傷力之改造槍枝罪，即與被告另因製造可發射子彈具有殺
    傷力之改造玩具槍部分，所應適用之修正前第11條第1項之
    製造其他可發射子彈具有殺傷力之改造槍枝罪，屬於相同之
    罪名，復因被告犯罪時間緊接，顯係基於概括之犯意反覆為
    之，為連續犯，應依刑法第56條之規定論以較重之現行法第
    8條第1項之未經許可製造其他可發射子彈具有殺傷力之改造
    槍枝罪。而其持有槍枝行為係製造槍枝後之低度行為，復為
    高度之製造行為所吸收，不另論罪。被告所犯本件罪名之法
    定本刑為無期徒刑，依刑法第65條第1項規定不得加重，不
    就該無期徒刑部分予以加重，僅就有期徒刑部分依刑法第56
    條加重其刑。被告未經許可，持有自受其委託改造手槍之人
    處受贈如附表編號六、七、八之一所示之火藥及子彈三顆，
    係犯修正後同條例第12條第4項未經許可持有子彈罪、同條
    例第13條第4項之未經許可持有彈藥主要組成零件罪，係一
    行為觸犯數罪名之想像競合犯，應從一重之未經許可持有彈
    藥主要組成零件罪論處。綜上，被告所犯共同連續未經許可
    製造可發射子彈具有殺傷力之改造槍枝罪與未經許可持有彈
    藥主要組成零件罪，犯意各別，行為不同，應予分論併罰，
    公訴人認為屬一行為觸犯數罪名，為想像競合犯，容有未洽
    。
四、原審認被告所為罪證明確，予以論罪科刑，固非無見。惟查
    ：（一）被告行為後，槍砲彈藥刀械管制條例業經變更，已
    如前述，原審未及審酌並為新舊法律之比較說明，尚有未洽
    。（二）原審於判決書事實欄認定被告先犯之未經許可製造
    有殺傷力之改造槍枝罪，已成立在先，嗣因受贈，始又無故
    持有該判決附表編號六、七所示之火藥及子彈二顆，卻於理
    由欄說明被告持有子彈、火藥係與製造槍枝後之持有槍枝之
    行為，為一行為同時觸犯數罪名之想像競合犯，應從一重之
    持有槍枝罪處斷；持有槍枝之低度行為又為高度之製造行為
    所吸收，而不另論罪等旨，其適用法則亦有未當。（三）原
    審判決書附表編號七、八所示之改造子彈六顆，係同時送請
    內政部警政署刑事警察局實施鑑定，經該局採樣取其中二顆
    （即該附表編號七所示部分）試射，認具殺傷力，惟原判決
    附表編號七、八所示之子彈，既係同批送請鑑定之同類型改
    造子彈，卻逕認定同批、同類型之其餘四顆（即該附表編號
    八部分）不具殺傷力，尚嫌速斷。檢察官提起本件上訴，其
    上訴意旨以：原審認定被告所為，係犯槍砲彈藥刀械管制條
    例第10條第1項之未經許可製造具有殺傷力之改造模型槍罪
    、同法第11條第1項之未經許可製造可發射子彈具有殺傷力
    之改造手槍罪，惟上開二罪之基本構成要件並不相同，應無
    連續犯之適用，原審認定被告所犯上開二罪係連續犯，該判
    決適用法律自有違誤等語，指摘原審認事用法不當，雖無理
    由，惟原判決既有上開可議之處，自應由本院將原判決撤銷
    改判。爰審酌被告有上開前科，素行不佳、犯罪動機、目的
    、手段，犯罪後坦承犯行等一切情狀，分別量處有期徒刑五
    年二月，併科罰金新台幣一十萬元，有期徒刑六月，併科罰
    金新台幣三萬元，並定應執行刑有期徒刑五年六月，併科罰
    金新台幣一十二萬元，罰金部分如易服勞役以新台幣九百元
    即銀元三百元折算一日。扣案如附表編號一至三所示之手槍
    經送鑑定，編號一所示之手槍係具有殺傷力之改造模型槍，
    如附表編號二、三所示之手槍，係可發射子彈具有殺傷力之
    改造玩具手槍，如附表編號六所示之火藥二包，係雙基發射
    火藥為彈藥之主要組成零件種類，分有前開鑑定報告書在卷
    可憑，均屬違禁物，應依刑法第38條第1項第1款之規定宣告
    沒收。另如附表編號四、五所示之物，依其現狀，均無法組
    成可供擊發子彈之槍枝，均不具有殺傷力；編號七所示具殺
    傷力之子彈，其中二顆經取樣鑑定時擊發，僅剩空彈殼、彈
    頭，已不具有子彈之完整結構，而無殺傷力，自非屬違禁物
    ；編號八之一所示具殺傷力之子彈，經鑑定時擊發，僅剩空
    彈殼、彈頭，已不具有子彈之完整結構，而無殺傷力，自非
    屬違禁物；編號八之二所示之子彈，發射動能不足，不具殺
    傷力；編號九、十所示之子彈均無法擊發不具殺傷力；編號
    十一所示槍枝零件及彈匣，均非屬槍砲彈藥主要組成零件，
    且非屬違禁物（詳如下述），均不予宣告沒收。至於如附表
    編號十二所示之物，則與本案犯罪無涉，無庸宣告沒收。
五、公訴意旨另以：被告於93年1月1日前未久之不詳時日，在桃
    園縣桃園市○○○路「華山模型槍店」以每支六千五百元，
    購得如附表編號四、五所示之仿克拉克（ＧＬＯＣＫ）廠２
    ７型半自動手槍製造之玩具手槍、仿ＦＮ廠半自動手槍製造
    之玩具手槍各一把後，旋即在桃園縣楊梅鎮○○路22巷11號
    6樓住處，改裝前開玩具手槍，並改造如附表編號七至十所
    示之子彈，欲使該等玩具手槍及子彈具有殺傷力，因認被告
    涉有修正前槍砲彈藥刀械管制條例第11條第4項之未經許可
    ，製造可發射子彈具有殺傷力玩具手槍罪，及同條例第12條
    第1項、第4項之製造子彈既、未遂。經查，公訴人認被告涉
    犯此部分行為，無非係以證人張萬宏於警詢中證述：伊知道
    甲○○有在房間磨東西等語，及證人王建晟於警詢中證稱：
    是被告在改造手槍等語，且被告為警查獲當日，在其住處扣
    得如附表編號一至十二之物等情，為其主要論據。按犯罪事
    實，應依證據認定之，無證據不得認定犯罪事實，刑事訴訟
    法第154條第2項定有明文。訊據被告堅決否認有改造如附表
    編號三、四所示手槍，及編號七至十所示子彈之犯行，辯稱
    ：伊沒有改造手槍，如附表編號四、五所示之玩具手槍是向
    其因施用海洛因認識之友人買回來把玩，警方在現場查獲的
    東西雖係伊所有，惟沒辦法改造等語。經查：（一）、證人
    王建晟於原審審理時證稱：伊於93年2月15日有與朋友彭志
    浩、陳敏郎到被告住處，伊是第一次見到被告，在被告房間
    的床墊上有看到槍彈，伊與彭志浩、陳敏郎及被告有討論槍
    枝要如何改造，但沒有討論子彈如何改造，張萬宏有到樓下
    拿一台砂輪機交給彭志浩，但是後來伊在房間角落的沙發上
    睡覺，不知道彭志浩拿了砂輪機在磨什麼，之後警察就衝進
    來了等語（參原審卷第274頁至第280頁），觀諸證人王建晟
    之前開證詞，其僅係第一次與被告見面，其至被告住處見到
    床墊上有擺放槍彈，而與被告討論改造槍彈之方法，並未親
    自見聞被告自行改造槍枝子彈，故證人王建晟於警詢中所稱
    ：是被告在改造手槍等語，應屬其臆測之詞，不足採信。另
    證人張萬宏於警詢中雖供稱：被告有在房間內磨東西等語，
    惟其亦於警詢中證稱：伊不知道被告改造槍枝，直到警方來
    伊才知道改造槍枝等語，顯見證人張萬宏未親見被告有無自
    行改造槍彈之行為，難以僅憑其聽見被告有在房間磨東西之
    聲音，逕認被告確係在磨製槍彈。另本案扣得如附表編號十
    二所示之物品，其中砂輪機係張萬宏從樓下拿至被告位於六
    樓之房間，交由彭志浩使用，業據證人王建晟證述在卷，難
    認該砂輪機為被告於查獲該日之前，係用做磨製槍彈之工具
    ，其餘工具僅係一般五金工具，尚非專用於改造槍枝所用之
    物，難認與本案改造槍枝有關，自難以被告持有該等物品，
    遽認被告有自行改造槍枝子彈之行為；（二）、扣案如附表
    編號四、五，及編號七至十所示之物，經送往內政部警政署
    刑事警察局鑑定，結果認為：「如附表編號四、五所示之玩
    具手槍依現狀，無法組成可供擊發子彈使用之槍枝，認不具
    殺傷力。編號七、八所示之子彈共六顆係由截短之口徑零點
    三吋制式子彈彈殼加裝直徑約７‧６ｍｍ金屬彈頭組合而成
    之改造子彈，經採樣編號七所示之子彈二顆試射，均可擊發
    ，認具有殺傷力。編號九所示之子彈三顆係土造子彈（具直
    徑約８‧７ｍｍ金屬彈頭），經採樣一顆試射，無法擊發，
    認不具殺傷力。編號十所示之子彈六顆係土造子彈（具直徑
    約７‧３ｍｍ金屬彈頭），經採樣二顆試射，均無法擊發，
    認不具殺傷力」等情，有該局93年2月24日刑鑑字第0930036
    441號槍彈鑑定書一份在卷可稽（參偵查卷第118頁至第131
    頁）。本院復將如原審附表編號八所示之子彈共四顆送往內
    政部警政署刑事警察局鑑定，結果認為：「送鑑子彈四顆，
    經實際試射結果：一顆，可擊發，認具殺傷力；三顆，可擊
    發，惟發射動能不足，認不具殺傷力。」有該局94年9月20
    日刑鑑字第0940138256號號函一份在卷可參。（按：為便於
    說明，原編號八之子彈四顆經試射後該具殺傷力之子彈一顆
    改列為編號八之一，其餘三顆不具殺傷力者改列為編號八之
    二）又如附表編號十一所示之物，經送往內政部警政署刑事
    警察局鑑定，結果認為：「如附表編號十一所示之槍枝零件
    一盒及彈匣一個，均為玩具手槍用之零組件或為金屬物，依
    據本部86年11月24日台（八六）內警字第8670683號公告之
    槍砲彈藥主要組成零件種類，認定該等送鑑物均非屬槍砲彈
    藥主要組成零件種類之範疇」等情，有內政部93年9月8日內
    授警字第0930076880號函一紙在卷可佐（參原審卷第331 頁
    、第332頁）。前開之物僅有如附表編號七所示經採樣試射
    之二顆子彈及附表編號八之一所示經實際試射子彈一顆可擊
    發，具有殺傷力，屬槍砲彈藥刀械管制條例第4條第1項第2
    款所指之子彈（此部分即被告持有之犯行，業已論科如上）
    ，而如附表編號四、五及編號八之二至編號十所示之玩具手
    槍及子彈，均不具殺傷力，又如附表編號十一所示之物，均
    係一般玩具槍用之零組件，非供製造管制槍枝、彈藥使用之
    物，即與槍砲彈藥刀械管制條例第4條第1項第1、2款所指之
    槍彈、同條第2項所指之槍枝子彈「零件」之定義不符。此
    外，復查無其他證據足資證明被告確有公訴人所指之未經許
    可，改造如附表編號四、五之槍枝，及改造如附表編號七至
    十所示子彈之犯行，又其持有如附表編號四、五及編號八之
    二至編號十一所示之物之行為，亦不構成持有槍砲彈藥及其
    主要組成零件之犯行，揆諸前揭說明，應屬不能證明被告此
    部分之犯罪，並以公訴意旨認此部分與前開有罪部分，有想
    像競合犯之裁判上一罪關係，爰不另為無罪之諭知，併此敘
    明。
據上論斷，應依刑事訴訟法第369條第1項前段、第364條、第299
條第1項前段、第300條，修正前槍砲彈藥刀械管制條例第11條第
1項、修正後同條例第8條第1項、第12條第4項、第13條第4項，
刑法第11條前段、第2條第1項本文、但書、第28條、第56條、第
55條、第42條第2項、第38條第1項第1款、第51條第5款、第7款
，罰金罰鍰提高標準條例第2條，現行法規所定貨幣單位折算新
臺幣條例第2條，判決如主文。
本案經檢察官沈世箴到庭執行職務。
中　　華　　民　　國　　94　　年　　11　　月　　9 　　日
　　　　　　　　　刑事第十九庭審判長法　官  葉騰瑞
　　　　　　　 　 　        　　　　法　官  謝靜恒
                                    法  官  莊明彰
以上正本證明與原本無異。
如不服本判決，應於收受送達後十日內向本院提出上訴書狀，其
未敘述上訴之理由者並得於提起上訴後十日內向本院補提理由書
（均須按他造當事人之人數附繕本）。
                                    書記官  廖逸柔
中　　華　　民　　國　　94　　年　　11　　月　　9 　　日
附錄：本案論罪科刑法條全文
修正前槍砲彈藥刀械管制條例第11條
未經許可，製造、販賣或運輸第四條第一項第一款所稱其他可發
射金屬或子彈具有殺傷力之各式槍砲者，處五年以上有期徒刑，
併科新台幣一千萬元以下罰金。
未經許可，轉讓、出租或出借前項所列槍砲者，處三年以上十年
以下有期徒刑，併科新台幣七百萬元以下罰金。
意圖供自己或他人犯罪之用，而犯前二項之罪者，處無期徒刑或
七年以上有期徒刑，併科新台幣一千萬元以下罰金。
未經許可持有、寄藏或意圖販賣而陳列第一項所列槍砲者，處一
年以上七年以下有期徒刑，併科新台幣七百萬元以下罰金。
第一項至第三項之未遂犯罰之。
槍砲彈藥刀械管制條例第8條
未經許可，製造、販賣或運輸鋼筆槍、瓦斯槍、麻醉槍、獵槍或
空氣槍者，處五年以上有期徒刑，併科新台幣00000000元以下罰
金。
未經許可，轉讓、出租或出借前項所列槍枝者，處三年以上十年
以下有期徒刑，併科新台幣 0000000 元以下罰金。
意圖供自己或他人犯罪之用，而犯前二項之罪者，處無期徒刑或
七年以上有期徒刑，併科新台幣 00000000 元以下罰金。
未經許可，持有、寄藏或意圖販賣而陳列第 1 項所列槍枝者，處
一年以上七年以下有期徒刑，併科新台幣0000000元以下罰金。
第 1 項至第 3 項之未遂犯罪之。
槍砲彈藥刀械管制條例第12條
未經許可，製造、販賣或運輸子彈者，處一年以上七年以下有期
徒刑，併科新台幣0000000元以下罰金。
未經許可，轉讓、出租或出借子彈者，處六月以上五年以下有期
徒刑，併科新台幣 0000000 元以下罰金。
意圖供自己或他人犯罪之用，而犯前二項之罪者，處三年以上十
年以下有期徒刑，併科新台幣 0000000 元以下罰金。
未經許可，持有、寄藏或意圖販賣而陳列子彈者，處五年以下有
期徒刑，併科新台幣 0000000 元以下罰金。
第 1 項至第 3 項之未遂犯罰之。
附表：
┌──┬────────────┬────┬──────────────┐
│編號│  物    品    名    稱  │數    量│  備                    註  │
├──┼────────────┼────┼──────────────┤
│ 一 │改造模型槍（槍枝管制編號│    一把│德國ROHM廠製RG800型口徑8mm模│
│    │0000000000）            │        │型槍，換裝土造金屬槍管而成之│
│    │                        │        │改造模型槍，機械性能良好，可│
│    │                        │        │擊發適用子彈，認具殺傷力。  │
├──┼────────────┼────┼──────────────┤
│ 二 │改造玩具手槍（槍枝管制編│    一把│係仿BERETTA廠84型半自動手槍 │
│    │號0000000000）          │        │製造之玩具手槍換裝土造金屬槍│
│    │                        │        │管而成之改造手槍，機械性能良│
│    │                        │        │好，可擊發適用子彈，認具殺傷│
│    │                        │        │力。                        │
├──┼────────────┼────┼──────────────┤
│ 三 │改造玩具手槍（槍枝管制編│    一把│仿ＣＯＬＴ廠ＭＫＩＶ／ＳＥＲ│
│    │號0000000000）          │        │ＩＥＳ’７０型半自動手槍製造│
│    │                        │        │之玩具手槍，機械性能良好，槍│
│    │                        │        │管為塑膠材質且貫通，經實際試│
│    │                        │        │結果，彈丸之單位面積動能為１│
│    │                        │        │９０‧６３焦耳╱平方公分。  │
├──┼────────────┼────┼──────────────┤
│ 四 │玩具手槍（槍枝管制編號  │    一把│仿FN廠半自動手槍製造之玩具手│
│    │0000000000）            │        │槍，依現狀，無法組成可供擊發│
│    │                        │        │子彈使用之槍枝，認不具殺傷力│
│    │                        │        │。                          │
├──┼────────────┼────┼──────────────┤
│ 五 │玩具手槍（槍枝管制編號  │    一把│係仿GLOCK廠27型半自動手槍製 │
│    │0000000000）            │        │造之玩具手槍，依現狀，無法組│
│    │                        │        │成可供擊發子彈之槍枝，認不具│
│    │                        │        │殺傷力。                    │
├──┼────────────┼────┼──────────────┤
│ 六 │火藥                    │    二包│均檢出硝化纖維、硝化甘油成分│
│    │                        │        │，認係雙基發射火藥，為槍砲彈│
│    │                        │        │藥之要組成零件。            │
├──┼────────────┼────┼──────────────┤
│ 七 │改造子彈                │    二顆│由截短口徑0.3吋制式子彈彈殼 │
│    │                        │        │加裝直徑約7.6mm金屬彈頭組合 │
│    │                        │        │而成之改造子彈，經採樣試射均│
│    │                        │        │可擊發，認具殺傷力。        │
├──┼────────────┼────┼──────────────┤
│八之│改造子彈                │    一顆│由截短口徑0.3吋制式子彈彈殼 │
│一  │                        │        │加裝直徑約7.6mm金屬彈頭組合 │
│    │                        │        │而成之改造子彈，經採樣試射可│
│    │                        │        │擊發，認具殺傷力。          │
├──┼────────────┼────┼──────────────┤
│    │                        │        │                            │
│八之│改造子彈                │    三顆│由截短口徑0.3吋制式子彈彈殼 │                         │
│二  │                        │        │加裝直徑約7.6mm金屬彈頭組合 │                         │
│    │                        │        │而成之改造子彈，經採樣試射，│                          │
│    │                        │        │發射動能不足，認不具殺傷力。│                         │
├──┼────────────┼────┼──────────────┤
│ 九 │改造子彈                │    三顆│由土造子彈（具直徑約8.7mm金 │
│    │                        │        │屬彈頭），經採樣一顆試射，無│
│    │                        │        │法擊發，認不具殺傷力。      │
├──┼────────────┼────┼──────────────┤
│ 十 │改造子彈                │    六顆│由土造子彈（具直徑約7.3mm金 │
│    │                        │        │屬彈頭），經採樣二顆試射，均│
│    │                        │        │無法擊發，認不具殺傷力。    │
├──┼────────────┼────┼──────────────┤
│十一│槍枝零件                │    一盒│均係玩具手槍用之零組件或為金│
│    │彈匣                    │    一個│屬物，非屬槍砲彈藥主要組成零│
│    │                        │        │件種類之範疇。              │
├──┼────────────┼────┼──────────────┤
│十二│砂輪機、固定鉗、固定夾、│  各一支│                            │
│    │老虎鉗、鐵鎚、銼刀      │        │                            │
└──┴────────────┴────┴──────────────┘
